臺灣新北地方法院刑事裁定
110年度毒聲字第2354號
聲  請  人  臺灣新北地方檢察署檢察官
被      告  陳安龍



上列被告因違反毒品危害防制條例案件（110年度毒偵字第6915
、6916號），經檢察官聲請送觀察、勒戒（110年度聲觀字第206
3號），本院裁定如下：
    主  文
陳安龍施用第二級毒品，應送勒戒處所觀察、勒戒，其期間不得
逾貳月。
    理  由
一、聲請意旨略以：被告陳安龍前因施用毒品案件，經臺灣花蓮
    地方法院裁定送觀察、勒戒後，認有繼續施用毒品之傾向，
    復令入戒治處所施以強制戒治，於民國95年1月16日執行完
    畢釋放，並由臺灣花蓮地方檢察署（更名前為臺灣花蓮地方
    法院檢察署，下稱花蓮地檢署)檢察官以95年度戒毒偵字第8
    、9號為不起訴處分確定。詎其仍不知悔改，於前開強制戒
    治執行完畢釋放3年後，復基於施用第二級毒品之犯意，分
    別㈠於110年6月27、28日某時，在新北市○○區○○路000號4樓
    居所，以將第二級毒品甲基安非他命置於玻璃球内燒烤吸食
    其所生煙霧之方式，施用第二級毒品甲基安非他命1次。嗣
    被告經花蓮地檢署觀護人室於同年月30日9時18分許，通知
    到場採尿送驗而查獲。上揭犯罪事實，業據被告坦承不諱，
    且被告經查獲後所採尿液，送請立人醫事檢驗所檢驗結果，
    呈安非他命及甲基安非他命陽性反應，有花蓮地檢署施用毒
    品犯尿液檢體監管紀錄表、立人檢驗所110年7月13日立業字
    第11007130001號函附之濫用藥物尿液檢驗結果總表（檢體
    編號：000000000號）各1份在卷可稽。㈡於110年7月11、12
    日某時，在上址居所，以相同方式，施用第二級毒品甲基安
    非他命1次。嗣被告經花蓮地檢署觀護人室於同年月14日9時
    46分許，通知到場採尿送驗而查獲。上揭犯罪事實，業據被
    告坦承不諱，且被告經查獲後所採尿液，經送立人醫事檢驗
    所檢驗結果，呈甲基安非他命陽性反應，有花蓮地檢署施用
    毒品犯尿液檢體監管紀錄表、立人檢驗所110年7月26日立業
    字第11007190001號函附之濫用藥物尿液檢驗結果總表（檢
    體編號：000000000號）各1份在卷可稽，是被告本件2次施
    用第二級毒品甲基安非他命犯行，均堪認定。爰依毒品危害
    防制條例第20條第1項、第3項及觀察勒戒處分執行條例第3
    條第1項之規定，聲請裁定將被告送勒戒處所觀察、勒戒等
    語。
二、按修正後之毒品危害防制條例第20條第3項所定：依本條第1
    、2項規定為觀察、勒戒或強制戒治執行完畢釋放後，3年後
    再犯第10條之罪者，仍適用本條第1、2項規定之觀察、勒戒
    或強制戒治。此所謂「3年後再犯」，經最高法院刑事大法
    庭以109年度台上大字第3826號裁定宣示：109年1月15日修
    正公佈、同年7月15日施行之毒品危害防制條例第20條第3項
    規定，犯第10條之罪於觀察、勒戒或強制戒治執行完畢釋放
    後，3年後再犯第10條之罪者，適用本條前2項之規定。上開
    所謂「3年後再犯」，只要本次再犯（不論修正施行前、後
    ）距最近1次觀察、勒戒或強制戒治執行完畢釋放，已逾3年
    者，即該當之，不因其間有無犯第10條之罪經起訴、判刑或
    執行而受影響（最高法院109年度台上字第3826號判決意旨
    參照）。
三、經查：
　　㈠上開犯罪事實㈠、㈡，業據被告於偵訊時均坦承不諱，且被
      告於110年6月30日9時18分許及110年7月14日9時46分許，
      為觀護人採集之尿液檢體，均送請立人醫事檢驗所先以初
      篩檢驗結果，再以確認檢驗結果（ng/mL），均確呈安非
      他命、甲基安非他命陽性反應等情，有花蓮地檢署施用毒
      品犯尿液檢體監管紀錄表、立人檢驗所濫用藥物尿液檢驗
      結果總表（檢體編號：000000000、000000000）各2份在
      卷可參，足認被告任意性自白核與事實相符，堪可採信。
      事證明確，被告施用第二級毒品犯行，洵堪認定。
　　㈡被告陳安龍前於94年間因施用毒品案件，經依臺灣花蓮地
      方法院以94年度毒聲字第38號裁定送觀察、勒戒後，認有
      繼續施用毒品之傾向，再經同院以94年度毒聲字第147號
      裁定送強制戒治，於95年1月16日認無繼續強制戒治之必
      要而釋放出所，並經花蓮地檢署檢察官以95年度戒毒偵字
      第8、9號為不起訴處分確定。嗣被告雖屢次因施用毒品案
      件，經法院判刑確定，並執行完畢，惟其未曾再入勒戒處
      所觀察、勒戒等情，此有臺灣高等法院被告前案紀錄表及
      上開不起訴處分書存卷可考。是被告本次施用毒品時間分
      別為110年6月27、28日某時許及110年7月11、12日某時許
      ，距其最近1次強制戒治執行完畢釋放後（即95年1月16日
      ），均已逾3年。準此，依修正後之毒品危害防制條例第2
      0條第3項及前揭最高法院判決意旨，被告應再受觀察、勒
      戒。是本件聲請於法有據，應予准許。
　　㈢至檢察官對於被告本件施用毒品犯行，經裁量後，未為附
      命完成戒癮治療之緩起訴處分，而聲請本院裁定令入勒戒
      處所施以觀察、勒戒，核屬檢察官裁量權之適法行使，並
      無事證可認檢察官之裁量有何重大明顯瑕疵或違背法令之
      情事，於法尚無不合，附此敘明。
五、依毒品危害防制條例第20條第3項、第1項，觀察勒戒處分執
    行條例第3條第1項，裁定如主文。
中　　華　　民　　國　　111 　年　　3 　　月　　9 　　日
                  刑事第六庭    法　官  楊展庚
以上正本證明與原本無異。
如不服本裁定應於送達後5日內向本院提出抗告狀。
                                書記官　彭姿靜
中　　華　　民　　國　　111 　年　　3 　　月　　10　　日